【裁判字號】    97,交聲,252
【裁判日期】    970721
【裁判案由】    聲明異議
【裁判全文】
臺灣嘉義地方法院交通事件裁定         97年度交聲字第252號
原處分機關  交通部公路總局嘉義區監理所
異  議  人
即受處分人  乙○○
上列受處分人因違反道路交通管理處罰條例案件，對於交通部公
路總局嘉義區監理所民國97年6月17日所為之處分（原處分案號
：嘉監裁字第裁70-DB0000000號），聲明異議，本院裁定如下：
    主  文
異議駁回。
    理  由
一、按汽車駕駛人，行經有燈光號誌管制之交岔路口闖紅燈者，
    處新臺幣（下同）1800元以上5400元以下罰鍰，並應記違規
    點數3點，道路交通管理處罰條例第53條第1項、第63條第1
    項第3款定有明文。
二、原處分意旨略以：本件異議人即受處分人乙○○於民國97年
    5月7日下午2時49分許，駕駛車牌號碼NF242號營業用曳引車
    ，途經桃園市○○路○段與八股路口時，因闖越南崁路之紅
    燈，而為警當場製單舉發，受處分人不服，乃於應到案日期
    前提出申訴，經原處分機關調查結果，仍認受處分人確有違
    規行為，乃依道路交通管理處罰條例第53條第1項、第63條
    第1項第3款，違反道路交通管理事件統一裁罰基準及處理細
    則，及違反道路交通管理事件統一裁罰基準表等規定，裁處
    受處分人罰鍰3600元，並記違規點數3點。
三、經查，本件異議人前揭違規事實，業經證人即告發員警甲○
    ○於本院調查時證述明確，並有舉發通知單及路口參考照片
    在卷可憑，異議人雖辯稱其駕車通過時並非紅燈，係因車速
    緩慢，車身過長不及通過該路口，於燈號變換後遭誤解為闖
    紅燈，員警觀察角度受遮蔽，並不正確云云，惟證人於本院
    調查時已明確證稱其當時所站角度靠近路口，清楚目擊本件
    違規情形，異議人當時駕車快速通過路口闖越紅燈，並非行
    車緩慢不及通過所致等語，以上均有本院調查筆錄可憑，證
    人之證詞既經依法具結以擔保其憑信性，衡以證人與受處分
    人素不相識，當無設詞誣陷之理，其證詞應係可採；至異議
    人另辯稱舉發員警僅以目視為判定標準，自屬無據云云，因
    道路交通管理處罰條例於此並未限定舉發之採證方法，自不
    能因此否認舉發員警之證詞，異議人所辯均不可採，事證明
    確，異議人之違規行為堪以認定。
四、綜上所述，本件異議人確有前揭違規行為，從而，原處分機
    關依上開規定，裁處受處分人罰鍰3600元，並記違規點數3
    點，核無違誤，本件異議為無理由，應予駁回。
據上論斷，依道路交通案件處理辦法第19條，裁定如主文。
中    華    民    國    97    年    7     月    21    日
                      交通法庭    法  官    陳正昇
上列正本證明與原本無異。
如不服本裁定，應於裁定送達後5日內向本院提出抗告狀（應附
繕本）。
中    華    民    國    97    年    7     月    21    日
                                  書記官    侯麗茹


司法院資訊處製作；財團法人民間司法改革基金會備份。
